# 关于债务重组问题指教

提问人：kdw777 时间：2019-10-31 06:30:25
情况：A 公司 2016 年出租物业给 B公司，年租金 120 万元， 2016 年B公司正常交租。 2017 年 3 月 B 公司因为经营困难无法支付租金，此时 A公司账上应收款 20 万元，并在 3-12月停止开票，不做收入，同时计提坏账准备。 2018 年 A 公司到法院起诉并获得胜诉，法院判决 B 公司需支付120 万元租金及违约金 10 万元，但按照 B 公司情况， 120 万元租金及违约金 10 万元无法收回
问题 1 ：A 公司是否应该按照判决书确认 120 万元租金收入和 10 万元违约金收入，然后再确认坏账损失吗
问题 2 ：假设 B 公司有一项资产公允价值 30 万元用于抵偿债务，那么 A公司是否应该按照判决书确认应收账款后，再抵债形成债务重组损失？
谢谢指导

回答人：chenyiwei
1 、确认租金收入的前提是相关经济利益很可能流入，故对一开始就确定无法收回的租金不确认收入。理论上不建议采用先确认收入再计提坏账准备的做法。
2 、如果除了该抵债资产以外，B 公司无其他还款来源的，则A 仅就该抵债资产的可收回金额确认收入。